# 请教陈版：关于财务顾问费是否可以计入投资成本？

提问人：lu760314 时间：2012-01-11 20:57:07
请教陈版：如题，与长期股权相关的财务顾问费，根据企业会计准则的规定：以支付现金取得的长期股权投资，应当按照实际支付的购买价款作为初始投资成本。初始投资成本包括与取得长期股权投资直接相关的费用、税金及其他必要支出。是否可以认定为与取得投资相关的直接相关费用或其他必要支出，而计入长期股权投资成本？

回答人：chenyiwei
赞同fanxu7788。另外补充一点：凡是在企业合并中形成的长期股权投资，其投资成本（所转移的对价，或者所取得的净资产帐面价值份额）都不含财务顾问费等直接交易成本。

提问人：lu760314 时间：2012-01-29 09:02:49
回复 fanxu7788 的帖子
如果公司取得长期股权投资是以增资的形式财务顾问费是否可以计入投资成本？

回答人：chenyiwei
只要是属于企业合并性质（从不控制到控制），无论是通过股权转让还是增资扩股方式，所形成的长期股权投资成本中均不含财务顾问费等直接交易成本。

提问人：lu760314 时间：2012-01-29 13:58:03
回复 chenyiwei 的帖子
如果不是企业合并形成的长期股权投资，且是以增资的形式取得的，这种情况下的财务顾问费是否可以计入投资成本？

回答人：chenyiwei
非企业合并形成的长期股权投资，其初始投资成本由 2 号准则第四条规范，此时财务顾问费如果在发生时即可预计该项投资很可能成功的，则可以先暂计入其他非流动资产，到取得投资后转入投资成本中。